---
title: "Segmentación de clientes de un banco"
author: "Ruben Serrano Hernández"
date: "2023-04-25"
output: pdf_document
---

```{r}
datos <- read.csv("C:\\Users\\Cosas\\OneDrive\\Escritorio\\ESTADISTICA\\MINERIA DE DATOS\\Credit_card.csv")
head(datos,10)
```

```{r}
colSums(is.na(datos))
```

```{r}
apply(datos,2,function(x) any(x==-99))
```

```{r}
datos[,c(3:7)] <- replace(datos[,c(3:7)], datos[,c(3:7)] == -99, NA)
```

```{r}
colSums(is.na(datos))
```

```{r}
apply(is.na(datos),2,which)
```

Hemos investigado que datos faltantes hay y llegado a la conclusión de que sólo el individuo 661 tiene datos faltantes, no tiene sentido hacer ningún tipo de imputación ya que hay sólo un individuo con 'missing values' y están en la mayoría de columnas. Por lo tanto lo más óptimo sería eliminarlo.

```{r}
datos<-datos[-661,]
rownames(datos) <- c(1:(nrow(datos)))
```

Una vez hecha la "limpieza" de los datos, procedo a realizar un análisis de detección de valores anómalos (outliers) para identificar observaciones que se desvían significativamente de la distribución típica de la variable en cuestión. Como se trata de un caso multidimensional, calculo la distancia de mahalanobis y confirmamos con el análisis gráfico.

```{r}
library("outliers")
mu <- colMeans(datos[,3:7])
sigma <- cov(datos[,3:7], use='p')
distancias <- mahalanobis(datos[,3:7], center = mu, cov = sigma)
boxplot(distancias, horizontal =T)
```

```{r}
dim(datos)
#Correción por Bonferroni. alpha_n = alpha / 662. Hemos calculado la distancia con 5 variables así que p=5
qchisq(1 - 0.05/662, 5)
```

Por lo tanto, todos los individuos que tengan una distancia de Mahalanobis superior a 26.37 son considerados anómalos según el test.

```{r, warning=FALSE}
out<-which(distancias>26.37)
print("Los individuos cuya distancia de Mahalanobis es superior a 26.37 son:")
print(out)
distancias <- as.vector(distancias)
boxplot(distancias, horizontal =T)
text(x = distancias[out], y = (rep(0.9, length(out))), labels = out, col = "red")
```

```{r}
colnames(datos)
```

```{r, warning=FALSE}
library(ggplot2)
library(dplyr)
library(ggpubr)

g1 <- ggplot(datos, aes(x = Avg_Credit_Limit, y = Customer.Key)) +
  geom_point() +
  xlab("Límite de crédito medio") + 
  ylab("")
g2 <- ggplot(datos, aes(x = as.factor(Total_Credit_Cards))) +
  geom_bar(stat = "count") +
  xlab("Número total de tarjetas de crédito") +
  ylab("Frecuencia")
g3 <- ggplot(datos, aes(x = as.factor(Total_visits_bank))) +
  geom_bar(stat="count") +
  xlab("Visitas presenciales totales") +
  ylab("Frecuencia")
g4 <- ggplot(datos, aes(x = as.factor(Total_visits_online))) +
  geom_bar(stat="count") +
  xlab("Visitas totales online") +
  ylab("Frecuencia")
g5 <- ggplot(datos, aes(x = as.factor(Total_calls_made))) +
  geom_bar(stat="count") +
  xlab("Llamadas totales") +
  ylab("Frecuencia")

ggarrange(g1,g2,g3,g4,g5, ncol=2, nrow=3, size = c(5,5,5,5,5))
```

```{r, warning=FALSE}
outliers = c(which(datos$Total_Credit_Cards==99000), which(datos$Total_visits_online==155), which(datos$Total_calls_made == 44))
print(outliers)
datos <- datos[-c(66,661,662),]

write.csv(datos, 'datos_banco_final.csv')

g1 <- ggplot(datos, aes(x = Avg_Credit_Limit, y = Customer.Key)) +
  geom_point() +
  xlab("Límite de crédito medio") + 
  ylab("")
g2 <- ggplot(datos, aes(x = as.factor(Total_Credit_Cards))) +
  geom_bar(stat = "count") +
  xlab("Número total de tarjetas de crédito") +
  ylab("Frecuencia")
g3 <- ggplot(datos, aes(x = as.factor(Total_visits_bank))) +
  geom_bar(stat="count") +
  xlab("Visitas presenciales totales") +
  ylab("Frecuencia")
g4 <- ggplot(datos, aes(x = as.factor(Total_visits_online))) +
  geom_bar(stat="count") +
  xlab("Visitas totales online") +
  ylab("Frecuencia")
g5 <- ggplot(datos, aes(x = as.factor(Total_calls_made))) +
  geom_bar(stat="count") +
  xlab("Llamadas totales") +
  ylab("Frecuencia")

ggarrange(g1,g2,g3,g4,g5, ncol=2, nrow=3, size = c(5,5,5,5,5))
```

```{r}
library(cluster)
dist_euclidea <- dist(datos)

dist_gower <- daisy(datos, metric="gower")

fit <- cmdscale(dist_euclidea, k=2, eig=TRUE)
nuevo_dataset <-fit$points

head(nuevo_dataset, 4)
fit$GOF
```

```{r, warning=FALSE}
library('MASS')
fit2 <- sammon(dist_euclidea, k=2, trace=F)
nuevo_dataset2<- fit2$points

fit2$stress
```

```{r, warning=FALSE}
library("Rtsne")
set.seed(9202)
tsne <- Rtsne(datos, dims=2, perplexity=16, theta = 0, pca = FALSE)
nuevos_datos <- tsne$Y
head(nuevos_datos)
ggplot(data.frame(nuevos_datos),
       aes(x = X1, y = X2)) +
  geom_point()
```

```{r}
t <- ggplot(data.frame(nuevos_datos),
            aes(x = X1, y = X2)) +
            geom_point() +
            ggtitle("tsne")
```

```{r, warning = FALSE}
library("umap")
umap <- umap(datos)
```

```{r}
set.seed(9202)
umap_dataset <- umap$layout
u <- ggplot(data.frame(umap$layout), aes(x = X1, y = X2)) +
          geom_point() + 
          ggtitle("umap")
```

```{r}
ggarrange(u, t, ncol=2, nrow=1, size = c(5,5))[1]
```

```{r}
datos_disc <- datos[,-c(3,4,6,7)]
```

```{r}
datos_disc$disc_avg_credit <- cut(datos$Avg_Credit_Limit, quantile(datos$Avg_Credit_Limit,probs = seq(0, 1, 0.25)), include.lowest = T)

levels(datos_disc$disc_avg_credit) <- c("[3,000 - 10,000)", "(10,000 - 18,000]", "(18,000 - 48,000]", "(48,000 - 200,000]")

ggplot(datos_disc, aes(x = as.factor(disc_avg_credit))) +
  geom_bar(aes(fill = as.factor(disc_avg_credit)), stat = "count") +
  xlab("Crédito límite medio en dólares") +
  ylab("Frecuencia") +
  scale_fill_manual(name = "Grupos según crédito medio", values = c("#FF8F8F", "#A2D9A1", "#B19CD9", "#7FB3D5"), labels = c('Bajo','Bajo/Medio','Medio/Alto','Alto'))

levels(datos_disc$disc_avg_credit) <- c('Bajo','Bajo/Medio','Medio/Alto','Alto')
```

```{r}
datos_disc$disc_total_credit <- cut(datos$Total_Credit_Cards, c(0,3,6,10), include.lowest = T)

levels(datos_disc$disc_total_credit)  <- c("[0 - 3)", "(3 - 6]", "(6 - 10]")

ggplot(datos_disc, aes(x = as.factor(disc_total_credit))) +
  geom_bar(aes(fill = as.factor(disc_total_credit)), stat = "count") +
  xlab("División de subgrupos dependiendo del número de tarjetas de crédito") +
  ylab("Frecuencia") +
  scale_fill_manual(name = "Grupos", values = c("#FF8F8F", "#A2D9A1", "#B19CD9"), labels = c("A", "B", "C"))

levels(datos_disc$disc_total_credit) <-  c("A","B","C")
```

```{r}
datos_disc$disc_online_visits <- cut(datos$Total_visits_online, c(0,1,5,15), include.lowest = T)

levels(datos_disc$disc_online_visits) <- c("[0 - 1)", "(1 - 5]", "(5 - 15]")

ggplot(datos_disc, aes(x = as.factor(disc_online_visits))) +
  geom_bar(aes(fill = as.factor(disc_online_visits)), stat = "count") +
  xlab("División de subgrupos dependiendo del número de visitas online") +
  ylab("Frecuencia") +
  scale_fill_manual(name = "Grupos", values = c("#FF8F8F", "#A2D9A1", "#7FB3D5"), labels = c("A", "B", "C"))

levels(datos_disc$disc_online_visits) <- c("A", "B", "C")
```

```{r}
datos_disc$disc_total_calls <- cut(datos$Total_calls_made, quantile(datos$Total_calls_made,probs = seq(0, 1, 0.3333)), include.lowest = T)

levels(datos_disc$disc_total_calls) <- c("[0 - 2]", "(2 - 4]", "(4 - 10]")

ggplot(datos_disc, aes(x = as.factor(disc_total_calls))) +
  geom_bar(aes(fill = as.factor(disc_total_calls)), stat = "count") +
  xlab("División de subgrupos dependiendo del número de llamadas telefónicas") +
  ylab("Frecuencia") +
  scale_fill_manual(name = "Grupos", values = c("#FF8F8F", "#A2D9A1", "#B19CD9"), labels = c("A", "B", "C"))

levels(datos_disc$disc_total_calls) <-  c("A","B","C")
```

```{r}
head(datos_disc,10)
```

```{r}
datos_sc <- scale(datos[,3:7])
```

```{r}
set.seed(9202)
library("cluster")
wg <- sapply(1:10, function(i) kmeans(datos_sc, i)$tot.withinss)
print(wg)
plot(1:10, wg, type="b")
```

```{r}
silhouette_score <- function(k){
  km <- kmeans(datos_sc, centers = k, nstart=10)
  ss <- silhouette(km$cluster, dist(datos_sc))
  mean(ss[,3])
}
set.seed(9202)
k <- 2:6
avg_sil <- sapply(k, silhouette_score)
avg_sil
```

```{r}
plot(k, type='b', avg_sil, xlab='Number of clusters', ylab='Average Silhouette Scores', frame=FALSE)
```

```{r, warning = FALSE}
umap2 <- umap(datos_sc)
km.bank <- kmeans(datos_sc, 3, nstart = 10)

clusters = as.factor(km.bank$cluster)

ggplot(data.frame(umap2$layout), aes(x = X1, y = X2, color = clusters, label = rownames(datos_sc))) +
  geom_point() + ggrepel::geom_label_repel()
```

```{r}
clusters_df <- data.frame(clusters)

datos_cl <- cbind(datos_disc, clusters_df)
```

```{r, warning=FALSE}
gc1 <- ggplot(datos, aes(x = Avg_Credit_Limit, y = Customer.Key, color=clusters)) +
  geom_point() +
  xlab("Límite de crédito medio") + 
  ylab("")
gc2 <- ggplot(datos, aes(x = as.factor(Total_Credit_Cards), fill = clusters)) +
  geom_bar(stat = "count") +
  xlab("Número total de tarjetas de crédito") +
  ylab("Frecuencia")
gc3 <- ggplot(datos, aes(x = as.factor(Total_visits_bank), fill = clusters)) +
  geom_bar(stat="count") +
  xlab("Visitas presenciales totales") +
  ylab("Frecuencia")
gc4 <- ggplot(datos, aes(x = as.factor(Total_visits_online), fill = clusters)) +
  geom_bar(stat="count") +
  xlab("Visitas totales online") +
  ylab("Frecuencia")
gc5 <- ggplot(datos, aes(x = as.factor(Total_calls_made), fill = clusters)) +
  geom_bar(stat="count") +
  xlab("Llamadas totales") +
  ylab("Frecuencia")

ggarrange(gc1,gc2,gc3,gc4,gc5, ncol=2, nrow=3, size = c(5,5,5,5,5))
```

```{r}
gc1 <- ggplot(datos, aes(x = Avg_Credit_Limit, y = Customer.Key, color=clusters)) +
  geom_point() +
  xlab("Límite de crédito medio") + 
  ylab("")

levels(datos_disc$disc_total_credit) <- c("[0 - 3)", "(3 - 6]", "(6 - 10]")
gc2 <- ggplot(datos_disc, aes(x = as.factor(disc_total_credit), fill = clusters)) +
  geom_bar(stat = "count") +
  xlab("Número total de tarjetas de crédito") +
  ylab("Frecuencia")

gc3 <- ggplot(datos_disc, aes(x = as.factor(Total_visits_bank), fill = clusters)) +
  geom_bar(stat="count") +
  xlab("Visitas presenciales totales") +
  ylab("Frecuencia")

levels(datos_disc$disc_online_visits) <- c("[0 - 1)", "(1 - 5]", "(5 - 15]")
gc4 <- ggplot(datos_disc, aes(x = as.factor(disc_online_visits), fill = clusters)) +
  geom_bar(stat="count") +
  xlab("Visitas totales online") +
  ylab("Frecuencia")

levels(datos_disc$disc_total_calls) <- c("[0 - 2]", "(2 - 4]", "(4 - 10]")
gc5 <- ggplot(datos_disc, aes(x = as.factor(disc_total_calls), fill = clusters)) +
  geom_bar(stat="count") +
  xlab("Llamadas totales") +
  ylab("Frecuencia")

ggarrange(gc1,gc2,gc3,gc4,gc5, ncol=2, nrow=3)

# ggarrange(gc1,gc2,gc3,gc4,gc5, ncol=2, nrow=3, common.legend = TRUE, theme = theme(axis.text = element_text(size=200)))

```
Podemos observar que existen tres grupos bien diferenciados, el rojo, verde y azul.
El grupo representado con valor rojo son los individuos con menor límite de crédito 
medio (de 0 a 18000), son los que menos tarjetas de crédito poseen y los que menos 
visitas presenciales hacen, estan en la media en cuanto a visitas online (entre 1 y 5 veces) 
y son los que más llamadas hacen.

El grupo azul son los individuos cuyo límite de crédito medio está entre los 0 y los 50000, 
tienen entre 4 y 7 tarjetas de crédito, son los que menos visitas online y menos llamadas hacen
los que más acuden presencialmente al banco.

El grupo verde, por último son los que más crédito límite medio tiene (entre 100000 y 200000), los que más tarjetas de crédito tienen y los que más visitas online hacen (esto último con mucha diferencia) y los que menos visitas presenciales y llamadas hacen.


```{r}

```

```{r}



```

```{r}



```

```{r}



```

```{r}



```

```{r}



```
